臺灣板橋地方法院刑事判決　　　　　　　　　　　　九十一年度易字第二五九七號
　　公　訴　人　臺灣板橋地方法院檢察署檢察官
　　被　　　告　乙○○　男　四.
右列被告因違反著作權法案件，經檢察官提起公訴（九十一年度偵字第一四九七五號
，本院判決如左：
    主  文
乙○○連續以明知為侵害著作權之物，意圖營利而交付之方法侵害他人之著作權，處
有期徒刑肆月，如易科罰金以佰元折算壹日。
扣案之盜版音樂光碟片「勁歌百分百」貳片及「強檔主打女唱將」片，均沒收。
    事  實
一、乙○○明知「幸福後樂園」音樂光碟片（ＣＤ）內灌錄之「幸福後樂園」、「失
    戀了怎麼辦」、「好想去恨你」等歌曲，皆為詞曲著作權人授權由甲○○○娛樂
    事業股份有限公司（以下簡稱甲○○○公司）所錄製發行之歌曲，而係甲○○○
    公司享有著作權之錄音著作，且明知真實姓名年籍不詳綽號「阿強」之成年男子
    所販賣，其內錄有「好想去恨你」歌曲，商品外標名稱為「勁歌百分百」之音樂
    光碟片，及其內錄有「幸福後樂園」、「失戀了怎麼辦」、「好想去恨你」等歌
    曲，商品外標名稱為「強檔主打女唱將」之音樂光碟片，均係由不詳姓名年籍人
    士未經甲○○○公司之授權或同意而擅自重製之侵害著作權之物，竟仍基於以意
    圖營利而交付之方法侵害他人著作權之概括犯意，先於民國（下同）九十一年（
    起訴書誤載為九十年，應予更正）八月二日，在桃園縣中壢市某處，以每片新台
    幣（下同）二十元之代價，向前揭綽號「阿強」之成年男子，販入前揭商品外標
    名稱為「勁歌百分百」、「強檔主打女唱將」之音樂光碟片，再先後於九十一年
    （起訴書誤載為九十年，應予更正）八月四日、同年八月六日及同年八月十日，
    多次將之陳列於其在臺北縣林口鄉○○○路附近夜市內及臺北縣三重市○○○路
    四二之一號前所擺設之攤位上，以每片五十元之代價，連續販賣交付予不特定之
    客戶，而侵害甲○○○公司之著作財產權。迨於九十一年八月十日十二時三十五
    分許，為警在臺北縣三重市○○○路四二之一號前查獲，並扣得乙○○所有供販
    賣所用之前揭商品外標名稱為「勁歌百分百」之盜版音樂光碟片二片、名稱為「
    強檔主打女唱將」之盜版音樂光碟片三片。
二、案經告訴人甲○○○公司訴由臺北市政府警察局大同分局報請臺灣板橋地方法院
    檢察署檢察官偵查起訴。
    理  由
一、右揭事實，業據被告乙○○於警訊及偵審中均坦承不諱，並經告訴代理人吳志浩
    於警訊中指訴綦詳，復有現場照片七幀附於偵查卷可憑，而查「幸福後樂園」音
    樂光碟片內灌錄之「幸福後樂園」、「失戀了怎麼辦」、「好想去恨你」等歌曲
    ，皆為詞曲著作權人授權由告訴人甲○○○公司所錄製發行之歌曲，係告訴人享
    有著作權之錄音著作，並有偵查卷附經濟部公司執照影本一紙、「幸福後樂園」
    音樂光碟片之封面影本一紙、ＩＳＲＣ國際標準錄音錄影資料代碼查詢系統查詢
    資料五紙可按，此外，復有被告所有供販賣所用前揭商品外標名稱為「勁歌百分
    百」之盜版音樂光碟片二片、名稱為「強檔主打女唱將」之盜版光碟片三片扣案
    足稽。是本件事證明確，被告犯行堪予認定，自應依法論科。
二、核被告所為，係犯著作權法第八十七條第二款之明知為侵害著作權之物意圖營利
    而交付罪，應依同法第九十三條第三款規定處斷。其明知為侵害著作權之物，意
    圖散布而陳列之低度行為，為意圖營利而交付之高度行為所吸收，不另論罪。被
    告先後多次之犯行，時間緊接，所犯罪名相同，顯係基於概括犯意為之，應依刑
    法第五十六條之規定論以一罪，並加重其刑。爰審酌被告之素行尚佳，其犯罪之
    動機、目的、手段、所販賣侵害告訴人著作權之盜版物品數量，暨各次販賣之期
    間，及犯罪後態度尚佳坦承犯行等一切情狀，量處如主文所示之刑，並諭知易科
    罰金之折算標準，以示懲儆。
三、至扣案之盜版音樂光碟片「勁歌百分百」二片及「強檔主打女唱將」三片，係被
    告所有供本件犯著作權法所用之物，業據其於警訊及偵審中均供明在卷，爰依刑
    法第三十八條第一項第二款之規定予以沒收。
據上論斷，應依刑事訴訟法第二百九十九條第一項前段，著作權法第九十三條第三款
，刑法第十一條前段、第五十六條、第四十一條第一項前段、第三十八條第一項第二
款，罰金罰鍰提高標準條例第二條，判決如主文。
本案經檢察官許景森到庭執行職務。
中      華      民      國     九十一     年     十     月   二十九     日
                                      臺灣板橋地方法院刑事第一庭
                                          法  官  邱  靜  琪
右正本證明與原本無異。
如不服本判決，應於判決送達後十日內向本院提出上訴狀（應附繕本），上訴於臺灣
高等法院。
                                          書記官  黃  頌  棻
中      華      民      國     九十一     年     十     月    三十      日
附錄本案論罪科刑法條全文：
著作權法第八十七條：
有左列情形之一者，除本法另有規定外，視為侵害著作權或製版權︰
一、以侵害著作人名譽之方法利用其著作者。
二、明知為侵害著作權或製版權之物而散布或意圖散布而陳列或持有或意圖營利而交
    付者。
三、輸入未經著作財產權人或製版權人授權重製之重製物或製版物者。
四、未經著作財產權人同意而輸入著作原件或其重製物者。
五、明知係侵害電腦程式著作財產權之重製物而仍作為直接營利之使用者。
著作權法第九十三條：
有左列情形之一者，處二年以下有期徒刑，得併科新台幣十萬元以下罰金︰
一、侵害第十五條至第十七條規定之著作人格權者。
二、違反第七十條規定。
三、以第八十七條各款方法之一侵害他人之著作權者。
